臺灣臺北地方法院刑事裁定　　　　　　 100年度聲判字第61號
聲　請　人　盧炫瑜
代　理　人　顏朝彬律師
被　　　告　侯永弘
　　　　　　陳瑞南
上列聲請人因告訴被告等妨害名譽案件，不服臺灣高等法院檢察
署檢察長民國100年2 月8日100年度上聲議字第986號駁回再議之
處分（原不起訴處分案號：臺灣臺北地方法院檢察署99年度偵續
三字第30號），聲請交付審判，本院裁定如下：
    主    文
聲請駁回。
    理  由
一、按告訴人不服上級法院檢察署檢察長或檢察總長認再議為無
    理由而駁回之處分者，得於接受處分書後10日內委任律師提
    出理由狀，向該管第一審法院聲請交付審判；法院認交付審
    判之聲請不合法或無理由者，應駁回之；刑事訴訟法第258
    條之1、第258條之3第2項前段分別定有明文。
二、本件聲請人即告訴人盧炫瑜（下稱告訴人）指稱：被告侯永
    弘前為桃園縣政府警察局大溪分局第一組巡佐，被告陳瑞南
    則為警光雜誌社社長；被告侯永弘明知民國92年10月26日，
    在桃園縣大溪鎮省道臺七線8.5 公里處所生車禍事件與告訴
    人盧炫瑜無涉，竟基於妨害名譽之犯意，於不詳時間撰寫標
    題為「單純車禍演變強盜警方一干人送辦」之警政新聞報導
    （下稱系爭報導），並於系爭報導中記載「警方今日將涉案
    的盧炫瑜、呂紹琳、許傳軍等三名嫌犯依強盜、傷害、毀損
    等罪嫌函送偵辦。」等文字，以使告訴人之姓名與強盜罪名
    相對之突顯手法，指摘告訴人所涉係強盜罪嫌，並將系爭報
    導傳輸至不特定大眾均可點閱之警光網站上，足以毀損告訴
    人之名譽；嗣告訴人之胞姐即告訴代理人盧佳香於96年6月4
    日在網路上發現系爭報導後，遂致電警光雜誌社，表明系爭
    報導內容不實，並請求被告陳瑞南移除系爭新聞，詎被告陳
    瑞南竟基於妨害告訴人名譽之犯意，遲至96年10月間提出告
    訴後，始將系爭報導移除；因認被告侯永弘、陳瑞南均涉有
    刑法第310條第2項之加重誹謗罪嫌，而於96年10月29日由盧
    佳香代為至臺北市政府警察局中正第一分局忠孝西路派出所
    提出告訴。嗣經檢察官偵查後，認被告2 人之犯罪嫌疑不足
    ，而於99年12月10日以99年度偵續三字第30號為不起訴處分
    ；聲請人不服該不起訴處分，具狀聲請再議後，臺灣高等法
    院檢察署檢察長於100年2月8日以100年度上聲議字第986 號
    認再議為無理由而駁回再議；聲請人係於100年2月14日收受
    駁回再議處分書，並於100年2月23日委任律師提出理由狀，
    向本院聲請交付審判，有刑事交付審判聲請狀及刑事委任狀
    附卷可稽，並經本院依職權調閱臺灣臺北地方法院檢察署99
    年度偵續三字第30號等歷次偵查卷宗，以及臺灣高等法院檢
    察署100年度上聲議字第986號卷宗核閱無誤，合於前揭刑事
    訴訟法第258條之1第1項之規定，合先敘明。
三、聲請交付審判意旨略以：
(一)警光雜誌社有投稿獎勵辦法，投稿經採用者得記功嘉獎，被
    告陳瑞南辯稱警光雜誌社內部不會再審核各地方分局繕打好
    的新聞稿，顯屬謊言。
(二)告訴代理人曾於96年6 月至提出告訴前，多次利用雅虎奇摩
    （Yahoo ）或谷歌（Google）大型網站，輸入告訴人姓名後
    ，搜尋到系爭報導，並曾多次去電警光雜誌社，由被告陳瑞
    南直接接聽，未得善意回應，其亦未說明系爭報導已移除，
    直到96年10月28日提出告訴後，大型網站才無從搜尋取得系
    爭報導；依告訴代理人96年10月17日使用Google搜尋到系爭
    報導之列印資料，其上框欄位顯示96年10月13日來自警光網
    站，若系爭報導已由葉家銘於96年6、7月間從警光網站刪除
    ，大型網站自無法搜尋到系爭報導。故不起訴處分認定系爭
    報導已於96年6、7月間由警光雜誌社編輯葉家銘自警光網站
    刪除，實有錯誤。
(三)被告侯永弘熟悉電腦作業，有冒名PO文被舉發之記錄，深知
    電腦操作原理。系爭報導存於警光網站檔案中，係以告訴人
    姓名作為標籤，並處心積慮將告訴人姓名排在涉嫌人呂紹琳
    、許傳君姓名前面，足以證明係故意針對告訴人。被告侯永
    弘撰寫系爭報導之目的若係要教化社會大眾，為何不以代號
    取代姓名？其任職期間，身為刑事警察一員，濫用公權力行
    使職權，有犯案紀錄可查。
(四)被告侯永弘雖辯稱其係看移送書繕打系爭報導，因為伊無法
    單從筆錄寫出犯罪事實，不足的部分伊會看筆錄補充，再不
    懂的話會詢問承辦員警；但系爭報導係於93年2月3日上傳至
    警光雜誌社，而大溪分局承辦員警段貴清於93年2月7日始製
    作移送書，被告侯永弘不可能依據移送書撰寫系爭報導；且
    移送書並無犯罪嫌疑人年籍詳細資料，被告侯永弘應曾看過
    筆錄，如係看筆錄補充，員警曾於92年11月17日強拍告訴人
    照片，在被害人黃創彬93年11月22日製作之第三次筆錄中，
    清楚記明警方提供CD-5878 號車主即告訴人之照片供黃創彬
    指認，黃創彬答稱不是照片中的男子毆打伊，此乃重要證詞
    ，當時黃創彬指認的應非告訴人之口卡片，而是92年11月17
    日當天所拍攝之照片，但該照片卻未附在移送卷內，被告侯
    永弘對於上開黃創彬之筆錄視而不見，於系爭報導中將告訴
    人姓名、年齡及戶籍地置於強盜共犯之首，被告侯永弘及段
    貴清2 人一再強調系爭報導來自移送書，有意降低筆錄的份
    量，移送書將告訴人列為強盜共犯之首，現場挑釁的呂紹琳
    竟隱身在後，系爭報導亦採相同手法，此不符經驗法則，顯
    有妨害名譽之重大惡性。且大溪分局偵辦「假車禍強盜案」
    ，被告侯永弘固然非承辦員警，但屬於刑事員警成員之一，
    又擔任警光通訊員，可直接閱覽警詢筆錄，不起訴處分認被
    告侯永弘並非承辦員警，係根據採訪所得撰寫系爭報導，顯
    有偏頗。針對告訴人質疑之上開時間點問題，駁回再議處分
    書雖認定移送書製作正本前均先製作稿本，被告侯永弘先依
    稿件內容撰寫，尚非憑空虛構；惟證人段貴清係於臺灣臺北
    地方法院檢察署98年度偵續一字第78號案件98年9 月18日偵
    訊時，才改稱「可能」93年2月7日之前有做初稿，93年2月7
    日才正式製作移送書，其證述內容係為掩飾前後說詞的矛盾
    ，不足採信。
(五)不起訴處分以系爭報導中有引用告訴人及呂紹琳於警訊中表
    示沒有砸車打人及搶手機、可能是有所誤會等語，認定被告
    侯永弘已盡查證及客觀、平衡報導之責，並無誹謗告訴人名
    譽之惡意。但移送書並無此等記載，足認被告侯永弘曾閱覽
    警詢筆錄內容，而警光雜誌屬於內政部警政署之公辦刊物，
    其所登載犯罪情節及嫌疑人，出自第一線直接調查證據所得
    ，具有極強之公信力，警政新聞所載「可能是有所誤會」等
    語，一般人會認為是涉嫌人狡辯兔脫之詞，被告侯永弘係以
    此模擬兩可之文句，掩飾其誹謗之惡性，依比例原則，顯有
    妨害名譽之故意。
(六)系爭報導為警政新聞，具有相當公信力，應附隨該案件移送
    書類逐層審閱，並非單獨簽呈核閱；但「假車禍強盜案」案
    發日為92年10月26日，最後警詢筆錄於92年12月4 日製作，
    移送書原稿遲至93年2月7日開始製作，93年2 月11日始製作
    完成，分局長趙成之遲至93年4月3日批示，甚至大幅修正內
    文，且被告侯永弘將系爭報導搶在移送書逐層審閱簽核之前
    率先發布，疑雲重重，大溪分局由上到下集體有妨害名譽之
    故意。本案應係因當時告訴代理人盧佳香受託為第三人撰寫
    另案告訴狀，阻斷他人財路，不肖員警始與地方黑道份子勾
    結，以此聲東擊西方式打擊報復。
四、按犯罪事實應依證據認定之，無證據不得認定犯罪事實，刑
    事訴訟法第154條第2項定有明文。又認定不利於被告之事實
    ，須依積極證據，苟積極證據不足為不利於被告事實之認定
    時，即應為有利於被告之認定，更不必有何有利之證據。告
    訴人之告訴，係以使被告受刑事訴追為目的，是其陳述是否
    與事實相符，仍應調查其他證據以資審認（最高法院30年上
    字第816 號判例、52年台上字第1300號判例參照）。復按刑
    事訴訟法第258條之1規定告訴人得向法院聲請交付審判，揆
    其立法意旨，係法律對於「檢察官不起訴裁量權」制衡之一
    種外部監督機制，法院之職責僅在就檢察官所為不起訴之處
    分是否正確加以審查，藉以防止檢察機關濫權，依此立法精
    神，同法第258 條之3第3項規定：「法院就交付審判之聲請
    為裁定前，得為必要之調查。」，所謂「得為必要之調查」
    ，係指調查證據之範圍應以偵查中曾顯現者為限，不可就新
    提出之證據再為調查，亦不可蒐集偵查卷宗以外之證據，否
    則將與刑事訴訟法第260 條之再行起訴規定混淆不清（臺灣
    高等法院91年4月25日第1次刑事庭庭長法律問題研究會議決
    議、臺灣高等法院暨所屬法院93年度法律座談會刑事類第28
    號提案、臺灣高等法院暨所屬法院95年法律座談會刑事類提
    案第39號意旨參照）。是法院於審查交付審判之聲請有無理
    由時，除認為不起訴處分書所載理由違背經驗法則、論理法
    則或其他證據法則者外，不宜率予交付審判（法院辦理刑事
    訴訟案件應行注意事項第134 項參照）。又言論自由為人民
    之基本權利，憲法第11條有明文保障，國家應給予最大限度
    之維護，俾其實現自我、溝通意見、追求真理及監督各種政
    治或社會活動之功能得以發揮；惟為兼顧對個人名譽、隱私
    及公共利益之保護，法律尚非不得對言論自由依其傳播方式
    為合理之限制；刑法第310 條第1項及第2項誹謗罪即係保護
    個人法益而設，為防止妨礙他人之自由權利所必要，符合憲
    法第23條規定之意旨；至刑法同條第3 項前段以對誹謗之事
    ，能證明其為真實者不罰，係針對言論內容與事實相符者之
    保障，並藉以限定刑罰權之範圍，非謂指摘或傳述誹謗事項
    之行為人，必須自行證明其言論內容確屬真實，始能免於刑
    責；惟行為人雖不能證明言論內容為真實，但依其所提證據
    資料，認為行為人有相當理由確信其為真實者，即不能以誹
    謗罪之刑責相繩，亦不得以此項規定而免除檢察官或自訴人
    於訴訟程序中，依法應負行為人故意毀損他人名譽之舉證責
    任，或法院發現其為真實之義務（司法院大法官會議釋字第
    509號解釋文參照）。
五、本院認聲請人請求將本案交付審判，不應准許，理由如下：
(一)被告侯永弘於偵查中堅詞否認涉有誹謗犯行，辯稱：伊沒有
    虛構系爭報導，亦未特別針對告訴人製作系爭報導，伊製作
    該報導之目的是要教化社會大眾，單純的車禍事件可能會變
    成強盜案遭警方移送，伊在繕打系爭報導之新聞稿時，一定
    是依移送書的記載，因為伊無法單從筆錄寫出犯罪事實，不
    足的部分伊會看筆錄補充，再不懂的話會詢問偵辦員警等語
    。經查：
 1、證人即大溪分局員警段貴清於偵查中迭次證稱：伊係告訴人
    涉嫌前開案件之承辦員警，斯時被告侯永弘任職於大溪分局
    一組，每天要發布新聞稿，被告侯永弘都會來問伊等有無案
    件移送，伊就會將移送書及筆錄一起交給被告侯永弘，被告
    侯永弘幾乎都是看移送書，看完抄一抄就回去了，本件也是
    被告侯永弘過來抄資料，當時伊係依據被害人李麗梅指述呂
    紹琳有搶走她行動電話並取走電池的行為，才用強盜罪移送
    呂紹琳，因為伊認為呂紹琳是面對面拿被害人的行動電話並
    取走電池，不是趁被害人不注意拿走的，被害人只是不敢反
    抗，所以伊才認為呂紹琳這種行為涉嫌強盜，93年2月7日移
    送書的原稿是伊所製作的等語（見97年度偵續字第651 號卷
    第36至37頁，98年度偵續一字第78號卷第69、71、105至106
    頁，99年度偵續三字第30號卷第24至25頁）。足見被告侯永
    弘報導系爭新聞前，確實有向承辦員警段貴清抄寫移送書之
    內容，並參考相關筆錄作為查證，並非憑空捏造、虛構。而
    證人段貴清於承辦前開告訴人所涉刑事案件並製作移送書時
    ，確實有在犯罪事實欄位記載告訴人涉嫌毆打黃創彬，而呂
    紹琳涉嫌持柺杖鎖砸毀黃創彬所駕駛之自用小客車，並強盜
    取走李麗梅所有之行動電話電池等語，並簽請將告訴人及呂
    紹琳以涉嫌強盜、傷害、毀棄損壞嫌疑移送臺灣桃園地方法
    院地檢署偵辦乙節，亦有該移送書原稿影本1 紙（見97年度
    偵字第225 號卷第62頁）在卷可佐，核與被告侯永弘所撰寫
    之系爭報導內容（見97年度偵字225 號卷第28頁）相符，足
    認被告侯永弘辯稱其係依據該移送書原稿撰寫系爭報導，洵
    屬有據。
 2、另觀系爭報導，其中第四段亦同時刊載：「二嫌（即告訴人
    與呂紹琳）在警訊中表示，並沒有砸車打人及搶手機，可能
    是有所誤會」等語；復觀系爭報導全文，僅敘述告訴人涉嫌
    毆打黃創彬，並無一語提及告訴人有何強盜行為；且系爭報
    導之第一段及最後一段均係在勸導民眾發生車禍時，應避免
    擦槍走火，以免引起不必要衝突，有系爭報導之列印資料1
    份在卷足稽（見97年度偵字225 號卷第28頁）。堪認被告侯
    永弘辯稱其撰寫系爭報導之目的，係以此勸導民眾勿因車禍
    事件而衍生不必要之糾紛，並未特別針對告訴人製作系爭報
    導等語，堪予採信；且被告侯永弘已盡查證及平衡報導之責
    ，自難僅因被告侯永弘於文中提及警方「將涉案的盧炫瑜、
    呂紹琳、許傳軍等三名嫌犯依強盜、傷害、毀損等罪嫌函送
    偵辦」，即遽認被告侯永弘有何欲將告訴人姓名與強盜罪名
    連結之誹謗故意。
 3、又告訴人雖主張移送書原稿並無告訴人以及呂紹琳等人之詳
    細年籍資料，被告侯永弘係刻意將告訴人之姓名列於系爭報
    導之首，以與「強盜」罪嫌相對應，並將告訴人姓名作為標
    籤云云；惟遍觀本件偵查卷，並無證據足以佐證告訴人前揭
    指訴。實則，觀諸證人段貴清製作之移送書原稿，其中犯罪
    嫌疑人欄即係依告訴人、呂紹琳之順序排列，且明確載有年
    齡、出生年月日、住所或居所等年籍資料（見97年度偵字第
    225 號卷第62頁）；被告侯永弘縱於撰寫系爭報導時，參照
    移送書原稿記載之先後順序，而羅列涉案嫌疑人，亦與常情
    無違。至被害人黃創彬於93年11月22日警詢中，經警方提示
    CD-5878 號車主照片後，雖表示並非照片中的男子毆打伊，
    惟仍明確表示呂紹琳係持柺杖鎖砸伊車輛之人，該三部車輛
    應該是一起的，因為呂紹琳當時要搶伊所抄車號的記事本及
    伊女友手機的行動電話電池（見97年度偵字第225 號卷第71
    至72頁），而被害人黃創彬所指嫌犯駕駛之自小客車車牌號
    碼CD-5878、顏色為紅色（見97年度偵字第225號卷第68至69
    頁），則與告訴人之自用小客車行車執照上所載車號、車輛
    顏色相吻合（見臺灣桃園地方法院93年度偵字第12866 號影
    卷所附行車執照影本）；是大溪分局承辦警員依被害人黃創
    彬之指述，認告訴人涉有傷害罪嫌，而製作上開移送書移送
    臺灣桃園地方法院檢察署偵查，被告侯永弘復據此撰寫系爭
    報導，即難認有虛構事實之情況。
 4、至告訴人雖另主張上開移送書原稿係於93年2月7日製作，被
    告侯永弘卻於93年2月3日即將系爭報導傳送至警光網站，顯
    有疑問云云；惟證人段貴清證稱：93年2月7日之前伊有先做
    移送書初稿，93年2月7日才正式製作移送書，同月11日完成
    送批，被告侯永弘確實是從伊那邊知道本案相關內容後，才
    寫系爭報導，93年2月3日前被告侯永弘就已經從伊那邊得知
    本案相關資料，因為被告侯永弘都是過來詢問刑事組有無破
    獲案件，假如有的話，他就會抄寫相關資料後發佈新聞稿（
    見98年度偵續一字第78號卷第190 頁、99年度偵續三字第30
    號卷第25頁）；查本件係於96年10月間提出告訴，斯時被告
    侯永弘早已調離大溪分局，證人段貴清應無必要為迴護被告
    ，而甘冒偽證風險，迭於偵查中為不實之證述，故亦難僅以
    上開時間差異，遽認被告侯永弘係自行杜撰系爭報導。又大
    溪分局承辦告訴人所指「假車禍強盜案」時，固歷經逾半年
    之時間始將全案移送臺灣桃園地方法院檢察署偵查；被告侯
    永弘復曾因貪污等案件，經法院判決應執行有期徒刑7 年確
    定，有其臺灣高等法院被告前案紀錄表在卷可佐，惟本件依
    偵查卷所附資料，既無積極證據足認被告侯永弘確有毀損告
    訴人名譽之惡意，即不得僅以被告侯永弘有其他犯罪紀錄，
    以及大溪分局未從速偵辦上開案件等，遽認其中存有隱情，
    並進而推論被告侯永弘應負誹謗罪責。
(二)被告陳瑞南於偵查中亦堅詞否認涉有誹謗犯行，辯稱：警光
    網站上的新聞是各地方分局將繕打好的新聞稿傳送到警光雜
    誌社的專屬信箱，再由警光雜誌社專門負責的編輯將文章放
    到警光網站上，因為都是分局傳送的資料，所以警光雜誌社
    內部不會再做審核，警光雜誌社於96年6 月間接獲告訴代理
    人盧佳香反應電話後，即由編輯葉家銘間將系爭報導從警光
    網站上刪除，但因一般慣例都是將報導從資料庫刪除，不會
    請其他搜尋引擎協助刪除，所以系爭報導應該沒有請其他搜
    尋引擎協助刪除等語。經查：
 1、警光雜誌社之稿件分類、潤飾、編輯，以及警光網站之警政
    新聞等，係由文字編輯人員負責；警光網站後台會員專區管
    理系統（新增/ 刪除）資料整理等，則係由編輯即證人葉家
    銘負責，有警光雜誌社員工履歷及職位工作績效評核表在卷
    足稽（見98年度偵續一字第78號卷第76至81頁）；是被告陳
    瑞南辯稱系爭報導之移除作業係由專人負責，無須經其指示
    ，尚非無據。
 2、此外，證人葉家銘亦於警詢及偵查中迭次證稱：伊係於93年
    4 月7日至98年2月18日間在警光雜誌社擔任美術編輯兼網路
    管理，如果有人對網站上的文章有意見，伊就自行移除，不
    需向社長報告，技術程序方面是透過遠端連線的方式進入警
    光網站的伺服器查詢該筆資料，查到該筆資料後，在伺服器
    的功能列刪除鈕按下，資料就刪除；伊於96年6 月間首次接
    到告訴代理人盧佳香電話後，就在警光網站上的資料庫搜尋
    「盧炫瑜」三個字，然後將相關資料勾選刪除，而自行移除
    系爭報導，並未向社長即被告陳瑞南報告；告訴代理人之所
    以能在96年9 月之後在其他搜尋引擎上找到系爭報導，係因
    為大型網站如Yahoo 、Google上的爬蟲軟體會去爬網路上的
    各種資料，存在該等網站的代理伺服器，以方便瀏覽者在下
    一次欲搜尋該筆資料時可即時傳送到瀏覽者的電腦並予以顯
    示，如果使用者透過搜尋器下關鍵字，爬蟲軟體會抓取歷史
    資料，使用者將會看見庫存頁面，而不是警光網站上的資料
    ，欲刪除爬蟲軟體搜尋到的資料，必須透過Yahoo 、Google
    的網路管理部門予以協助，由其網路部門刪除庫存頁面等語
    （見97年度偵字第225號卷第13至15頁、97年度偵續字第651
    號卷第37至40頁，98年度偵續一字第78號卷第70至71、106
    至107 頁，99年度偵續二字第13號卷第36頁）。而警光雜誌
    社之網站建置時間比較早，所以並沒有建置不被網路爬蟲搜
    尋之機制，加上網路搜尋機制日新月異，才會造成本次事件
    ，復有碩遠科技有限公司98年9 月28日碩資字第0980928001
    號函附卷可參（98年度偵續一字第78號卷第206至209頁）。
    告訴代理人盧佳香亦於偵查中陳稱：伊於96年6 月間知悉系
    爭報導後，即向警光雜誌社反應，嗣後伊在警光網站上以告
    訴人名字或該篇新聞報導的標題做搜尋，都沒有搜尋到系爭
    報導，只有透過其他搜尋引擎才搜尋得到系爭報導等語（見
    99年度偵續三字第30號卷第9 頁）；另觀告訴代理人所提出
    96年6 月至10月間在網路上搜尋所得之系爭報導資料，確係
    經由Google、新浪等搜尋引擎搜尋所得，且其上均有「頁庫
    存檔」、「庫存頁面」等文字之記載（見97年度偵字第225
    號卷第27至36頁）。由上堪認警光雜誌社在告訴代理人反應
    系爭報導不實後，確曾由葉家銘於96年6 月間將系爭報導自
    警光網站中刪除，使不特定人無法自警光網站中搜尋到該則
    新聞，自難僅以告訴代理人於96年6 月至10月間，仍可以其
    他搜尋引擎在網路上搜尋到系爭報導，即認被告陳瑞南拒不
    移除系爭報導，進而認定其涉有誹謗罪嫌。
 3、告訴人雖另主張警光雜誌社有投稿獎勵辦法，投稿經採用者
    得記功嘉獎，被告陳瑞南辯稱警光雜誌社內部不會再審核各
    地方分局繕打好的新聞稿，顯屬謊言云云。惟觀告訴代理人
    於偵查中提出之警光雜誌、警光網站錄用稿件獎勵規定，其
    中第肆點明載「本規定自96年7月1日起實施」（見97年度偵
    字第225 號卷第185頁），系爭報導之投稿時間則為93年2月
    間，顯不適用上開規定；況被告陳瑞南身為警光雜誌社之社
    長，依其執掌範圍，亦無可能就全國各地員警投稿之所有稿
    件一一調閱相關卷證、審查內容是否確實，是告訴人以此主
    張被告陳瑞南應負誹謗罪責，亦有誤解。至告訴代理人所舉
    96年10月17日使用Google搜尋到系爭報導之列印資料，其上
    框欄位固顯示擷取日期在96年10月13日，惟所快取之網頁為
    「http://www.police.org.tw/eng/aspcode/en_news_story
    page.asp?oid=00000000 」，下方並標明「Google已先行預
    覽各網站，在頁庫儲放各網頁的存檔」（見本院卷第27頁）
    ，而上開網址與告訴人在偵查中所提出經由Google等搜尋引
    擎搜尋所得之系爭報導下方網址相同（見97年度偵字第225
    號卷第28、33、35頁）；證人葉家銘亦證稱：Google在96年
    10月13日快取之系爭報導資料，可能是從Google的庫存頁面
    搜尋的，不表示96年10月13日警光網站還有這資料（見99年
    度偵續三字第30號卷第31頁）；堪認告訴人該次進行搜尋時
    ，Google所快取之系爭報導來源，應同為該網站之頁庫存檔
    ，告訴人主張該次快取之資料來自警光網站、足證葉家銘等
    並未於96年6 月間刪除警光網站上之系爭報導資料云云，應
    屬誤解。
六、綜上所述，原不起訴處分書及駁回再議處分書已就無積極證
    據足資認定被告2 人涉犯告訴人所指訴之加重誹謗罪嫌，於
    理由內依憑卷內資料，詳加指駁，逐一說明認定之依據，核
    與經驗法則、論理法則及證據法則無違。此外，依偵查卷內
    所存資料，亦無積極證據顯示本案已達到刑事訴訟法第251
    條第1 項所謂「足認定被告有犯罪嫌疑」之程度，而得直接
    跨越起訴門檻進入審判程序。聲請人猶執前詞，聲請交付審
    判，其聲請為無理由，應予駁回。
七、依刑事訴訟法第258條之3第2項前段，裁定如主文。
中    華    民    國    100    年    4    月    6     日
                  刑事第十六庭  審判長法  官  吳俊龍
                                      法  官  羅立德
                                      法  官  陳蒨儀
上正本證明與原本無異。
本裁定不得抗告。
                                      書記官  呂慧娟
中    華    民    國   100    年    4     月    7     日